【裁判字號】    98,交聲,787
【裁判日期】    981130
【裁判案由】    違反道路交通管理處罰條例聲明異議
【裁判全文】
臺灣新竹地方法院交通事件裁定  98年度交聲字第787號
移送機關    交通部公路總局新竹區監理所
異  議  人  甲○○
上列異議人即受處分人因違反道路交通管理處罰條例案件，對於
交通部公路總局新竹區監理所民國98年10月7日所為之竹監營字
第裁50-A00000000號違反道路交通管理事件裁決處分，聲明異議
，本院裁定如下：
      主  文
異議駁回。
      理  由
一、原處分意旨略以：異議人即受處分人甲○○於民國98年7 月
    28日晚上11時3 分許，騎乘車牌號碼BDA ─417 號重機車，
    行經速限為40公里林森北路、金山北路口間之臺北市市○○
    道○○道路，以時速65公里之速度，超速20公里以上未滿40
    公里行駛，經設置在該路段間之微電腦雷達測速照相儀器偵
    測後予以拍照，由臺北市政府警察局中正一分局交通警察大
    隊員警，填製北市警交大字第A00000000 號舉發違反道路交
    通管理事件通知單（下稱舉發通知單），舉發異議人違反道
    路交通管理處罰條例第40條規定。異議人於收受上開舉發通
    知單後，不服舉發事實，向原處分機關提出申訴，惟經原處
    分機關函請舉發機關調查後，臺北市政府警察局中正一分局
    於98年9 月28日以北市警中正一分交字第09831799300 號函
    覆認異議人確有前述違規行為，原處分機關乃於98年10月7
    日以竹監營字第裁50-A00000000號違反道路交通管理事件裁
    決書（下稱裁決書），依據道路交通管理處罰條例第40條之
    規定，裁處異議人新臺幣（下同）1,400 元罰鍰，並依同條
    例第63條第1 項第1 款規定記違規點數1 點。
二、聲明異議意旨略以：(一)異議人於前開時間行經前開路段停等
    紅綠燈時，適有其他機車闖越紅燈並以高速經過，雖設置在
    該處之閃光測速器同時閃光，惟並未紀錄實際違規車輛，只
    拍攝當時停等紅燈異議人所騎乘的BDA ─417 號重機車。(二)
    又臺北市政府警察局中正一分局98年9 月28日00000000000
    號函文說明欄第二項表示前開路段未設有紅綠燈號誌等語，
    惟經異議人現場蒐證，該處確實有設置紅綠燈號誌。(三)另函
    文提及裝設之微電腦雷達測速照相儀器，係經雷達波於偵測
    到車輛逾越速限行駛時，在千分之一秒內即採證照相... 違
    規車輛位置，據雷達波偵測點位移必在十公尺之內等語，亦
    經異議人現場蒐證，還原現場全貌及取締違規雷達測速照相
    擺放位置，模擬雷達拍攝全貌，實際已超過位移10公尺內，
    實與北市一分局採證舉發違規事證和現場不符，且與中正一
    分局回函該處無紅綠燈號誌之說，實不知是回函筆誤，還是
    取締員警意圖將測速雷達放於紅綠燈號誌前，以便賺取有爭
    議之罰單業績，為此臺北市中正一分局所為之處分顯有錯誤
    ，為此狀請本院撤銷原處分，以免冤抑，實感德便等語。
三、按行車速度，依速限標誌或標線之規定，道路交通安全規則
    第93條第1 項前段定有明文。次按汽車駕駛人，行車速度超
    過規定之最高時速，或低於規定之最低時速，除有第43條第
    1 項第2 款情形外，處1,200 元以上2,400 元以下罰鍰，並
    予記違規點數1 點，道路交通管理處罰條例第40條、第63條
    第1 項第1 款亦定有明定。再按汽車駕駛人之行為當場不能
    或不宜攔截製單舉發，經以科學儀器取得證據資料證明其行
    為違規者，得逕行舉發，道路交通管理處罰條例第7 條之2
    第1 項第7 款復定有明文。末按道路交通管理處罰條例所稱
    之「汽車」，係包括「機器腳踏車」，亦為道路交通管理處
    罰條例第3 條第8 款所明文。
四、經查：
    (一)異議人騎乘上開重機車在前揭時、地，行經限速40公里之
      林森北路、金山北路口間臺北市市○○道○○道路時，經
      該路段裝設之微電腦雷達測速照相儀器測得時速達65公里
      ，有超速20公里以上未滿40公里之行為，為臺北市政府警
      察局中正一分局交通分隊依採證照片予以逕行舉發等情，
      有該採證照片及舉發通知單等附卷可稽。
    (二)又依卷附本件違規採證照片所示，當時異議人所騎乘機車
      係在行進中，而依儀器雷達波偵測範圍內僅有BDA ─417
      號重型機車1 部，並無其他車輛，有舉發相片1 幀在卷可
      稽（見本院卷第22-23 頁）。另參以臺北市政府警察局中
      正一分局就異議人申訴函覆原處分機關以：雷達測速照相
      儀器係經雷達波於偵測到車輛逾越速限行駛時，在千分之
      一秒內即採證照相，故採證照片內之違規車輛位置，距雷
      達波偵測點位移必在10公尺之內，應無無法判別違規車輛
      之速率或究係何部車輛違規之疑慮等語，亦有該局於98年
      9 月28日所出具之北市警中正一分交字第09831799300 號
      函1 紙在卷可按。異議人辯稱當時在停等紅燈，及雷達測
      速照相擺放位置，與異議人騎乘機位置，實際已超過位移
      10公尺內，其採證舉發違規事證不符等語，尚無足採。
    (三)再本件測得異議人車輛超速違規之儀器規格為24.125GHz
      （K-Band）照相式雷達測速儀，於97年11月17日由經濟部
      標準檢驗局測定合格，其有效期限為98年11月30日等情，
      有臺北市政府警察局中正一分局於98年11月20日所出具之
      北市警中正一分交字第09833393100 號函附之經濟部標準
      檢驗局雷射測速儀檢定合格證書影本1 紙附卷可參（見本
      院卷第22、27頁）。足認本件採證所使用雷射測速照相機
      之準確度應值信賴，容無測速錯誤之疑慮。是認異議人之
      車輛於舉發時地，有前揭超速之違規行為，堪予認定。
    (四)另依臺北市政府警察局中正第一分局98年11月20日北市警
      中正一分交字第09833393100 號函附之異議人違規路段照
      片所示，該路段紅綠燈號誌為行人觸動之號誌，只有在行
      人觸動按鈕時才會開始作用，有該照片4 張附卷可憑。異
      議人以該處確有設置紅綠燈號誌等情置辯，尚無足採。且
      此部份與異議人有無違規超速之事實認定無涉，附此敘明
      。
五、綜上，本件異議人前揭違規事證足堪認定，原處分機關依前
    揭條文規定分別裁處罰鍰1,400元，並依道路交通管理處罰
    條例第63條第1項第1款記違規點數1點，核無違誤，本件異
    議人之異議為無理由，應予駁回。
六、據上論斷，應依道路交通案件處理辦法第19條，裁定如主文
    。
中    華    民    國    98    年    11    月    30    日
                        交通法庭      法  官    邱玉汝
以上正本證明與原本無異。
如不服本裁定，應於裁定送達後5日內向本院提出抗告狀。
中    華    民    國    98    年    11    月    30    日
                                      書記官    陳怡芳


司法院資訊處製作；財團法人民間司法改革基金會備份。
